Inventaris van de collectie Stichting Culturele Samenwerking (STICUSA), 1960-1989, restanten foto- en documentatiebestand
Nationaal Archief, Den Haag
Fotocollectie Stichting Culturele Samenwerking (STICUSA), documentatie en presentatiemateriaal
STICUSA afdrukken en negatieven
1960-1989
8008
18 inventarisnummers.
Normale geschreven, getypte en gedrukte documenten, geen bijzondere handschriften.
Nationaal Archief, Den Haag
Stichting Culturele Samenwerking (STICUSA)
Het archief bevat documentatie- en presentatiemateriaal, waaronder fotoalbums, diasets en negatieven betreffende culturele of educatieve uitingen en manifestaties. Een deel van het archief bestaat uit documentatiemateriaal over Surinaamse kunstenaars.
Archiefvorming
Geschiedenis van het archiefbeheer
De verwerving van het archief
Het archief is krachtens bepalingen van de Archiefwet overgebracht.
2.24
Aanwijzingen voor de gebruiker
Openbaarheidsbeperkingen
Volledig openbaar.
Materiële beperkingen
Aanvraaginstructie
Openbare archiefstukken kunnen online worden aangevraagd en gereserveerd. U kunt dit ook via de terminals in de studiezaal van het Nationaal Archief doen. Om te kunnen reserveren dient u de volgende stappen te volgen:
U maakt een profiel aan op www.gahetna.nl, en logt vervolgens in
Via de archiefinventaris (alleen de beschrijvingen met rode nummers) selecteert u het gewenste archiefstuk door op de knop 'Reserveren' te klikken
In het volgende scherm geeft u aan op welke dag u het archiefstuk wilt inzien
Indien u zich bevindt in de studiezaal en een tafelnummer heeft ontvangen kunt u dit nummer vermelden. Als u geen tafelnummer heeft kunt u tafelnummer 777 laten staan
Vervolgens bevestigt u uw reservering door deze te versturen.
Verwant materiaal
Beschikbaarheid van kopieën
Verwante archieven
Toegang 2.24.12.02 - Fotocollectie Stichting Culturele Samenwerking (STICUSA), 1960-1989, diapositieven en negatieven
Toegang 2.24.12.03 - Fotocollectie Stichting Culturele Samenwerking (STICUSA), 1960-1989, positieven en fotoalbums
Beschrijving van de series en archiefbestanddelen
- Albums met foto's van voorstellingen en vergaderingen, Nederlandse Antillen RVD 1962; Enveloppen met foto's van cultureel centrum; Negatieven archiefstuk Staten-Generaal inv.nr. 7003, WIC nr. 639; 1
  Niet raadpleegbaar
- Diaset diavoorstelling Nederlandse Antillen, Uitgeleende foto's [met stamkaarten]; foto's 86470 - 86471 [Sticusagebouw en schilderij]; map "Nieuwe onderwijsfilms NAR I"; map "Nieuwe fototentoonstellingen/onderwijsfilms NAR II"; 2
- Map "Foto's retour hr. Gordijn Encyclopedie Nederlandse Antillen"., Documentatiemateriaal Surinaamse kunstenaars geordend op alfabet.; A. Brochure "Kunst in Suriname" van de stichting Sitana; C. Naam beginletter C; V. Brochure Erwin de Vries; 3
- Mappen "Suriname in Hout"; "Corr. Suriname expo Lijnbaan"; "Expo hedendaagse kunst uit Suriname"; "Nationale Kunstbeurs 1972"; "Erwin de Vries", Vervolg documentatiemateriaal Surinaamse kunstenaars geordend op alfabet; 4
  - M, -
  - M, -
  - G, -
  - F, -
  - Diversen "kunstenaars", -
  - Tjon a Tjoe, -
  - Tosari, -
  - Traxel, -
  - Tentoonstellingen, -
  - B, -
- Vervolg documentatiemateriaal Surinaamse kunstenaars geordend op alfabet, 5
  - Lie a Foe, -
  - Lo a Njoe, -
  - Lie, -
  - Irodileromo, -
  - H, -
  - Heilbron, -
  - J, -
  - Klas, -
  - Khedo Krishnapersad, -
  - K, -
  - S, -
  - R, -
  - P en Q [Pinas], -
- map a: "Opgave literatuur Suriname", met groot-formaat foto's Cultureel Centrum., map b: "Folkloristische groep NAKS uit Paramaribo, brochuremateriaal; stroken kleurpositieven van schilderijen; groot-formaat foto's bomen en beeldhouwerken.; map c: Fiches met beschrijvingen van collectie volkenkundig museum; materiaal tentoonstelling Surinaamse geschiedenis, knipsels betreffende publicaties, doosje met negatieven; 6
- Merendeel fotomateriaal gebruikt voor Sticusapublicaties:, 7
  - St. Nicolaas feest in Antilliaans gebied, 5-12-1974; Sticusa afscheid Sipke Nijland; Sticusa personeel 1989; Clemens Meulmans; Dr. Mol promoveert op "Doctor on Saba"; Apotheker A.M.G. Rutten in Leiden gepromoveerd; Gruppo Isoco; Installatie gevelbord J.J. Viottastraat 1976; Sticusadag 1976; Brons door Stuart Robles de Medina 1975; presentatie "olie op de golven"van drs. M.J. van den Brink 1989; map met lijsten parallel collectie dia's Nederlandse Antillen, map a:
  - 40 jarig Sticuasa jubileum 26-2-1988; lijsten parallelcollectie dia's Suriname; Literatuurtentoonstelling 1973, map b:
- Begrafenis drs. M.D. Thijs 1986; Afscheidsdiner Dagelijks Bestuur 1988; De Groene leguaan op Curaçao; Gevolgmachtigd minister Jessurun bezoekt Sticusa 1988; Plantages op Curaçao, publicatie door drs. T. van der Lee; Koninklijke onderscheidingen 1989; Sticusadag 15-12-1988 opheffing; Tournee Curaçaos kinderkoor Zjozjoli, juli 1988, 8
- Diverse foto's, documentatie en materiaal voor tentoonstellingen, Afsluiting microficheringsproject Sticusa, 1989; Tentoonstelling Zout en Slaven te Hoorn, Kili Kili band, 1988; Minister van Nederlands Antilliaanse en Arubaanse Zaken; Diversen; Suriname diversen; 9
- Diverse foto's, publicaties, folders, kalenders, 10
- Groot-formaat foto's, o.a. Sticusa onderwijsproject 1962, journaal nr. 112, Chemical Bank, 11
- Negatieven, 12
- Negatieven (Nederlandse Antillen), 13
- Dia's ADK 1-197 Kunst met lijst van diavoorstelling, 14
- Dia's diversen, 15
- Dia's diversen, 16
- Dia's diversen, 17
- Dia's diversen, 18